臺灣臺中地方法院刑事判決　　　　　　　　　　　　九十一年度易字第一六二一號
　　公　訴　人　臺灣臺中地方法院檢察署檢察官
　　被　　　告　乙○○
　　選任辯護人　周平凡
右列被告因毒品危害防制條例案件，經檢察官提起公訴（九十一年度偵字第二九四六
號），本院判決如左：
    主  文
乙○○持有第一級毒品，處有期徒刑伍月，如易科罰金，以參佰元折算壹日，扣案之
第一級毒品海洛因壹拾陸包 (淨重壹拾參點陸公克，包裝重伍點壹貳公克)沒收銷燬
之；又持有第二級毒品，處有期徒刑肆月，如易科罰金，以參佰元折算壹日，扣案之
第二級毒品安非他命壹包 (驗後餘重參拾柒點貳零公克)沒收銷燬之。應執行有期徒
刑捌月，如易科罰金，以參佰元折算壹日，扣案之第一級毒品海洛因壹拾陸包 (淨重
壹拾參點陸公克，包裝重伍點壹貳公克)、第二級毒品安非他命壹包(驗後餘重參拾柒
點貳零公克)，均沒收銷燬之。
    事  實
一、乙○○前於民國八十四年間，因違反麻醉藥品管理條例、藥事法，各經法院判處
    有期徒刑五月確定，定應執行刑為有期徒刑七月確定，於八十五年十二月七日執
    行完畢，又於八十九年間因違反毒品危害防制條例案件，經本院判處有期徒刑九
    月確定，並於九十一年二月二十三日入監執行，指揮書執畢日期為九十一年十一
    月二十二日；詎仍不知悔改，明知海洛因、安非他命分屬政府公告列管之第一、
    二級毒品，竟於九十年十二月十日晚間十一時三十分許，在臺中縣沙鹿鎮○○路
    與大同路口，擅自持有第一級毒品海洛因十六小包 (淨重十三點六公克，包裝重
    五點一二公克)、第二級毒品安非他命一包 (驗後餘重三十七點二公克)，且在其
    所犯上開持有海洛因、安非他命之犯罪行為為有偵查犯罪權之警員發覺前，即於
    上述時間、地點，向臺中市警察局第四分局刑事組巡佐甲○○自首其持有海洛因
    、安非他命之犯行，並主動接受裁判，且提出海洛因十六小包 (淨重十三點六公
    克，包裝重五點一二公克)、第二級毒品安非他命一包 (驗後餘重三十七點二公
    克)，經警採尿送驗結果，並未呈嗎啡、甲基安非他命陽性反應。
二、案經台中市警察局第四分局報告臺灣臺中地方法院檢察署檢察官偵查起訴。
    理  由
一、訊據被告乙○○固承認於右揭時地，為警臨檢時主動自口袋內提出海洛因、安非
    他命之事實，惟辯稱：上開海洛因、安非他命乃綽號「阿輝」之不詳姓名年籍成
    年男子因欠伊新臺幣八萬元，故將上述海洛因、安非他命寄放在伊處，俟還錢時
    再取回云云。經查，被告對於綽號「阿輝」成年男子之年籍資料及連絡方式均不
    知悉，則將來阿輝是否清償欠款及取回寄放之前開海洛因及安非他命，並非明確
    ，況被告於警訊中亦自承「如果阿輝沒有拿回毒品，就留在我這裡等我身體不好
    時再施用」等情，足徵扣案之上述海洛因、安非他命應屬被告所有，是被告上開
    所辯，不足為採；而被告持有經扣案之海洛因十六小包、安非他命一包，經分別
    送法務部調查局、內政部警政署刑事警察局鑑定結果，確係第一級毒品 (淨重十
    三點六公克，包裝重五點一二公克)、第二級毒品安非他命一包(驗後餘重三十七
    點二０公克)，此有法務部調查局九十一年一月七日調科壹字第九一二三０二五
    七二０號鑑定通知書及內政部警政署刑事警察局九十一年四月二十五日刑鑑字第
    ０九一００七四五五三號鑑驗通知書各一紙附卷可稽，故本件事證明確，被告犯
    行堪以認定。
二、核被告所為，係犯毒品危害防制條例第十一條第一項之持有第一級毒品罪及同條
    第二項之持有第二級毒品罪。其所犯上開二罪間，犯意各別，罪名不同，應分論
    併罰。又被告於犯罪未發覺前，向臺中市警察局第四分局刑事組警員自首而接受
    裁判，已據證人即該分局警員甲○○結證無訛，應依法減輕其刑。爰審酌被告明
    知海洛因、安非他命均屬公告列管之第一、二級毒品，猶無視於政府管制毒品之
    禁令，擅自持有，數量龐大，犯罪後態度尚佳等一切情狀，各量處如主文所示之
    刑及均諭知易科罰金之折算標準，並定其應執行之刑及諭知易科罰金之折算標準
    。扣案之海洛因十六小包 (淨重十三點六公克，包裝重五點一二公克)、安非他
    命一包 (驗後餘重三十七點二公克)，分別為第一、二級毒品，應依毒品危害防
    制條例第十八條第一項前段之規定，併宣告沒收銷燬之，至鑑驗所耗用之毒品既
    已滅失，自無庸宣告沒收銷燬，併予敘明。
據上論斷，應依刑事訴訟法第二百九十九條第一項前段，毒品危害防制條例第十一條
第一、二項、第十八條第一項前段，刑法第十一條前段、第六十二條前段、第四十一
條第一項前段、第五十一條第五款，罰金罰鍰提高標準條例第二條，判決如主文。
中      華      民      國      九十一      年     八     月    三十    日
                                    臺灣臺中地方法院刑事第一庭
                                        法  官  楊  曉  惠
右正本證明與原本無異。
如不服本判決，應於送達後十日內向本院提出上訴狀（須附繕本），上訴於台灣高等
法院台中分院。
                                        書記官
中      華      民      國      九十一      年     八     月    三十    日
附錄論罪科刑法條
毒品危害防制條例第十一條第一、二項：
持有第一級毒品者，處三年以下有期徒刑、拘役或新台幣五萬元以下罰金。
持有第二級毒品者，處二年以下有期徒刑、拘役或新台幣三萬元以下罰金。
